# 请问陈奕蔚老师有公众号吗？想加入大神的粉丝团。

提问人：yuanqingx310 时间：2022-12-01 13:11:26
如题！

回答人：chenyiwei
抱歉，我没有开设公众号，近期也没有类似计划。但本版面的其他版主中有开设公众号的，也有其他公众号在定期做版面上讨论问题的汇总整理，你可以关注这些公众号获取信息。